最　高　行　政　法　院　裁　定　　　　　　　　　九十三年度裁字第一五七八號
　　上　訴　人　雄峰國際股份有限公司
　　代　表　人　甲○○
　　被 上訴 人　行政院公平交易委員會
　　代　表　人　乙○○
右當事人間因公平交易法事件，上訴人對於中華民國九十二年七月十七日臺北高等行
政法院九十一年度訴字第一七二六號判決，提起上訴，本院裁定如左：
　　主  文
上訴駁回。
上訴審訴訟費用由上訴人負擔。
　　理  由
一、按當事人依行政訴訟法第二百四十三條第一項規定，以高等行政法院判決有不適
    用法規或適用法規不當為上訴最高行政法院之理由時，其上訴狀或理由書應有具
    體之指摘，並揭示該法規之條項或其內容。若係成文法以外之法則，應揭示該法
    則之意旨。倘為司法院解釋、或本院之判例，則應揭示該判解之字號或其內容。
    上訴狀或理由書如未依此項方法表明者，即難認為已對高等行政法院判決之違背
    法令有具體之指摘，其上訴自難認為合法。
二、本件上訴論旨略謂：系爭產品為含有震動按摩功能之女性乳房胸墊，同時具有襯
    墊及按摩功能，產品使用時，置於女性乳房下方，因襯墊托高顯現增大，女性將
    產品置於乳房下方，對乳房整體立即顯現增大效果，所使用之女性胸罩隨之使用
    較大罩杯。就產品效果確實有乳房立即增大百分之三十，一週升一罩杯之效果，
    綜觀原判決理由著重按摩功能，單以按摩功能論上訴人廣告內容，完全忽略襯墊
    功能不論，就上訴人之上揭事由未為判斷說明，有不備理由之違法。且女性使用
    胸墊增大乳房外觀，屬於眾所週知之事實，無待上訴人舉證證明，亦屬經驗法則
    所在，原判決稱上訴人未舉證或無醫學學理及臨床試驗之依據云云，與經驗法則
    不符云云。
三、本院按「除別有規定外，最高行政法院應以高等行政法院判決確定之事實為判決
    之基礎。」行政訴訟法第二百五十四條第一項定有明文。次按行政訴訟法第一百
    三十二條準用民事訴訟法第一百九十六條第一項規定：「攻擊或防禦方法，除別
    有規定外，應依訴訟進行之程度，於言詞辯論終結前適當時期提出之。」是則本
    院應以原審確定之事實為判決基礎，不得斟酌原審辯論終結前未發生或未主張之
    事實。本件上訴人之代表人及訴訟代理人經合法通知，未於九十二年七月十日原
    審辯論期日到場，迨於辯論終結後始行向原審法院收發室提出書狀，主張女性利
    用胸墊增大乳房外觀屬眾所周知之事實云云，此有原審言詞辯論筆錄及上訴人書
    狀可稽。上開攻擊方法非於原審言詞辯論終結前提出，原判決未予審究，於法並
    無不合。上訴論旨執以爭執，核屬原審辯論終結前未主張之攻擊方法，本院不得
    予以審酌。此外上訴論旨並未具體說明原判決確有如何違背法令之情事，依首揭
    說明，其上訴為不合法，應予駁回。
四、依行政訴訟法第二百四十九條第一項前段、第一百零四條、民事訴訟法第九十五
    條、第七十八條，裁定如主文。
中　　華　　民　　國　　九十三　　　年　　　十二　　　月　　　九　　　　日
                    最 高 行 政 法 院  第 三 庭
                                審 判 長 法  官　　　廖　政　雄
                                         法  官　　　林　清　祥
                                         法  官　　　鍾　耀　光
                                         法  官　　　姜　仁　脩
                                         法  官      胡　國　棟
右  正  本  證  明  與  原  本  無  異
　　　　　　　　　　　　　　　　　　　　 法院書記官　張　雅　琴
中　　華　　民　　國　　九十三　　　年　　　十二　　　月　　　十　　　　日
